福建高等法院金門分院刑事判決　　　　　99年度上訴字第32號
上　訴　人　福建金門地方法院檢察署檢察官
被　　　告　許績明
上列上訴人因被告詐欺等案件，不服福建金門地方法院99年度訴
字第13號，中華民國99年9月23日第一審判決（起訴案號：福建
金門地方法院檢察署99年度調偵字第3號），提起上訴，本院判
決如下：
    主  文
上訴駁回。
    事  實
一、許績明明知其自民國（以下同）96年6月間因資金調度困難
    ，已無還款能力，竟分別於97年1月1日及同年6月15日假借
    召集互助會，陸續自任會首召集如附表一所示之二個互助會
    （即A會與B會），並於各該互助會召集時，未徵得謝維德、
    陳麗娟、莊連道、王梅、許佩玲、許玉芬、黃國明、吳麗紅
    、陳水土、林振德、洪國強等人之同意，即分別虛列如附表
    一所示之謝佳惠、劉鳳珍、陳玉敏等人為會員，進而招攬其
    餘會員入會後，嗣因其理財投資失敗，所開設之卡拉OK店、
    KTV店經營不善倒閉，致需錢孔急，遂萌貪念，基於意圖為
    自己不法所有及偽造準私文書並持以行使之犯意，於如附表
    二所示之時間，先後在其金門縣金城鎮○○路29巷2號之開
    標地點，冒用虛列或真實會員名義，偽簽渠等姓名及填寫投
    標金額而偽造屬於準私文書之投標單後，向在場參與投標之
    活會會員揭示而行使，並進而得標，以此方式，使其他活會
    會員及遭冒標之真實會員陷於錯誤，乃將應繳之合會活會款
    項交予許績明，足以生損害於遭冒標之會員及其他活會會員
    （詳細冒標時間、遭冒標會員姓名、投標金額及詐得金額，
    均如附表二所示）。許績明先後以上開方式合計詐得會款新
    臺幣（下同）24 7萬754 0元，嗣自98年2月間，因無力再持
    續如附表一所示之互助會運作，而無預警倒會並逃逸無蹤，
    謝維德等活會會員至此始知受騙。
二、案經謝維德、陳麗娟、莊連道、王梅、許佩玲、許玉芬、黃
    國明、吳麗紅、陳水土、林振德、洪國強等人訴由福建金門
    地方法院檢察署檢察官偵查起訴。
    理    由
壹、程序部分：本件被告許績明於原審判決後，雖於法定上訴期
    間提起上訴，惟其於提起上訴後，業於99年12月7日在本院
    準備程序時，當庭陳稱撤回上訴等語明確，並有其提出之撤
    回上訴聲請書一紙在卷可證（本院卷第46頁、第52頁）。依
    刑事訴訟法第359條規定，因被告撤回其上訴故喪失其上訴
    權，該部份訴訟即不存在，故法院無庸為裁判處理；本案僅
    就檢察官上訴部分為裁判處理，合先敘明。
貳、實體部分：
一、本件被告所犯為刑法第216條、第210條、第220條第1項之行
    使偽造私文書罪，及同法第339條第1項之詐欺取財罪，非死
    刑、無期徒刑、最輕本刑為3年以上有期徒刑之罪，或高等
    法院管轄第一審之案件，被告於原審準備程序進行中，就被
    訴事實為有罪之陳述，經原審法官依刑事訴訟法第273條之1
    第1項規定，告以簡式審判程序之旨，並聽取檢察官、被告
    之意見後，原審裁定改依簡式審判程序進行審理（原審卷第
    96頁至第97之2頁），是本件之證據調查，依刑事訴訟法第
    273條之2規定，不受同法第159條第1項、第161條之2、之3
    、第163條之1及第164條至第170條規定之限制，合先敘明。
二、上開犯罪事實，業據被告許績明於檢察官偵查、原審準備程
    、審理及本院準備程序、審理時均坦承不諱（98年度偵緝字
    第23號偵查卷第21頁至第23頁；原審卷第96頁、第99頁、第
    105頁、106頁；本院卷第47頁、第75頁、第82頁、83頁），
    核與告訴人謝維德、陳麗娟、莊連道、王梅、許佩玲、許玉
    芬、黃國明、吳麗紅、陳水土、林振德及洪國強於檢察官偵
    查與原審審理中指述情節大致相符，此外並有互助會簡約3
    紙在卷可證（98年度偵字第96號偵查卷第28頁至第32頁、第
    4頁至第6頁；原審卷第50頁至第51頁、第53頁、第57頁、第
    78頁），足認被告之自白與事實相符，本件事證明確，被告
    犯行應堪認定。
三、論罪科刑部分：
（一）、按互助會標單僅記載投標人之姓名及一定金額，如就該
        標單之內容觀之，殊不能明瞭其用意何在，必須依民間
        互助會之習慣或特約，始足以表示該金額係標取會款之
        利息，該姓名係標取會款之會員，而足以表示一定用意
        之證明，故該標單並非刑法第210條之私文書，而係同
        法第220條第1項、第210條以文書論之私文書（最高法
        院87年度台非字第12號判決意旨參照），此部分亦據檢
        察官於99年5月20日在原審提出補充理由書論述甚詳（
        原審卷第60頁至第62頁）。查被告冒用「謝佳惠」、「
        劉鳳美」、「劉鳳珍」、「黃正芳」、「陳玉敏」、「
        王梅」、「莊連道」等人之名義，在如附表二所示之會
        次開標時（如附表二編號2、至編號5，編號7、至編號
        11所示），偽造並持以行使載有標息、被冒標人名字之
        標單，依民間互助會慣例自足以表示被冒標者願出息若
        干以標取會款用意之證明。揆諸上開說明，該標單自屬
        以文書論之準私文書。查被告許績明冒用並偽造如附表
        二編號2、至編號5，編號7、至編號11所示「謝佳惠」
        、「劉鳳美」、「劉鳳珍」、「黃正芳」、「陳玉敏」
        、「王梅」、「莊連道」等人之名義與所標取之金額於
        該標單上，並在如附表二所示之會次開標時持之行使參
        與投標，均足以生損害於上開被冒標會員「謝佳惠」、
        「劉鳳美」、「劉鳳珍」、「黃正芳」、「陳玉敏」、
        「王梅」、「莊連道」等人之權益。
（二）、核被告許績明所為，就以自任會首名義收取第1期會款
        部分（如附表二編號1、6所示），係犯刑法第339條第1
        項之詐欺取財罪；就以偽造他人標單後，持以行使競標
        而詐取會款部分（如附表二編號2、至編號5，編號7、
        至編號11所示），係犯刑法第216條、第210條、第220
        條第1項之行使偽造準私文書罪及第339條第1項之詐欺
        取財罪。被告分別偽造謝佳惠、劉鳳美、劉鳳珍、黃正
        芳、陳玉敏、王梅、莊連道等人簽名之偽造署押行為係
        偽造標單（準私文書）之部分行為；又其偽造標單（準
        私文書）後持以行使，該偽造之低度行為應為行使偽造
        準私文書之高度行為所吸收，均不另論罪。再被告以一
        冒標行為，同時向如附表二編號1至編號11 所示不知情
        數活會會員詐取會款，係同時侵害多數活會會員之法益
        ，為一行為同時觸犯數個詐欺取財罪，為同種類之想像
        競合，應從一重之詐欺取財罪處斷。其中所犯如附表二
        編號1及6所示部分，各應論以詐欺取財罪；所犯如附表
        二編號2至5及7至11所示部分，各應依想像競合犯之規
        定從一重論以行使偽造準私文書罪處斷。又被告所犯如
        附表二編號2至5及7至11所示之9次行使偽造準私文書罪
        犯行及如附表二編號1及6所示二次詐欺取財罪犯行，其
        犯意各別，行為互殊，應依數罪併合處罰。公訴意旨認
        被告基於接續犯意，行使偽造標單後詐欺取財，應論以
        接續犯，容有誤會。
參、原審經調查結果，認被告許績明冒用他人名義詐取不知情活
    會會款等事證明確，並以被告冒用他人名義書寫標單，以冒
    標他人之互助會，因標單上僅有書寫被冒標者姓名及欲標取
    會款所出利息之金額，就文義本身並不足以獨立表示一定用
    意之證明，如非依民間互助會之習慣，尚無從認定其上之文
    字，係用以表示該名義人願出所書金額之利息以標取互助會
    會款之證明者，則非屬刑法第210條所規定之私文書，而屬
    同法第220條第1項以文書論之準私文書。且以被告冒用「謝
    佳惠」、「劉鳳美」、「劉鳳珍」、「黃正芳」、「陳玉敏
    」、「王梅」、「莊連道」等人之名義，在如附表二所示之
    會次開標時，偽造並持以行使載有標息、被冒標人名字之標
    單，依民間互助會慣例自足以表示被冒標者願出息若干以標
    取會款用意之證明。因認被告許績明自任會首名義收取第1
    期會款部分（如附表二編號1、6所示），係犯刑法第339 條
    第1項之詐欺取財罪；就以偽造他人標單後，持以行使競標
    而詐取會款部分（如附表二編號2、至編號5，編號7、至編
    號11所示），係犯刑法第216條、第210條、第220條第1項之
    行使偽造準私文書罪及第339條第1項之詐欺取財罪。另以被
    告分別偽造如附表二編號2、至編號5，編號7、至編號11 所
    示謝佳惠等人簽名之偽造署押行為係偽造準私文書之部分行
    為；且以偽造準私文書之低度行為為行使之高度行為所吸收
    ，均不另論罪。再被告以一冒標行為，同時向數活會會員詐
    取會款，係一行為觸犯數罪名之想像競合犯，其中如附表二
    編號1及6部分，各應論以詐欺取財罪；如附表二編號2至5及
    7至11部分，各應從一重論以行使偽造私文書罪處斷。復以
    被告所犯如附表二所示之9次行使偽造私文書罪及二次詐欺
    取財之犯行，其犯意各別，行為互殊，依數罪併合處罰。並
    審酌被告以冒標他人互助會作為詐取他人財物之犯罪手段與
    冒標之金額款項達247萬7540元等情，詐取標金金額龐大，
    犯罪所生之損害，犯後並未賠償告訴人謝維德、陳麗娟、莊
    連道、王梅、許佩玲、許玉芬、黃國明、吳麗紅、陳水土、
    林振德及洪國強等人之金錢損害等一切情狀，分別量處被告
    如附表二編號1至編號11所示之刑並定其應執行之刑為有期
    徒刑二年二月，並均諭知易科罰金之折算標準。且以被告冒
    用謝佳惠、劉鳳美、劉鳳珍、黃正芳、陳玉敏、王梅、莊連
    道等人名義所偽造之標單，雖未據扣案，因非屬違禁物，然
    依民間習慣，各該標單咸應已在各該會次開標後即行撕毀丟
    棄，且以被告為免犯罪被發覺，衡諸常情，當無留存該偽造
    標單之必要，因認該等偽造之標單既已滅失而不存在，包括
    標單上偽造之署押，均已無從為沒收之宣告，故均不予宣告
    沒收各等情，經核原審認事用法均無違誤，量刑亦稱妥適，
    應予維持。
肆、駁回檢察官上訴部分：
一、本件檢察官依告訴人許佩玲、許玉芬、黃國明、吳麗紅、陳
    水土、林振德、洪國強等七人之請求提起上訴，上訴意旨略
    以：被告於97年1月召集2合會，至98年2月間倒會，短短1年
    間即冒標達11次之多，共詐得新台幣（下同）247萬餘元，
    致告訴人等家中日常生活所需費用幾遭詐騙一空，生活極度
    困難。又被告迄今猶未說明其所詐得款項之流向，亦未與告
    訴人等達成和解，其犯後態度明顯不佳，原審卻僅判處有期
    徒刑2年2月，且得易科罰金，原審量刑顯然過輕等語。
二、經查：
（一）、本件被告對於其上開冒標達11次之多犯行與共詐得247
        萬7540元款項等情，已據被告於偵查中、原審及本院調
        查、審理時供承認罪在卷，已如前述。又被告許績明招
        覽如起訴書所載之兩個互助會後，之所以冒名標會並且
        虛列會員標會致後來倒會等原因，亦據其於99年12月27
        日在本院準備程序時供稱，其個人因理財投資失敗，且
        所開設之卡拉ＯＫ店、ＫＴＶ店倒閉，又被別人倒會，
        致經濟狀況愈來愈不好，無法支撐，才虛列會員標會及
        冒會員名義標會，以致後來倒會。並供稱，其曾經試行
        與告訴人欲和解，惟因條件沒有達成，因其本人沒有錢
        故無法賠償被害人；其有收到告訴人謝維德、許佩玲、
        許玉芬、黃國明、吳麗紅、陳水土、林振德、洪國強等
        八人提起刑事附帶民事起訴狀繕本，惟其本人並無資力
        清償支付等語明確（本院卷第49頁、47頁）。
（二）、故原審審酌被告被告以冒標他人互助會作為詐取他人財
        物之犯罪手段與犯罪之手段與冒標之金額款項達247 萬
        7540元等情，詐取標金金額龐大，犯罪所生之損害，犯
        後並未賠償告訴人謝維德、陳麗娟、莊連道、王梅、許
        佩玲、許玉芬、黃國明、吳麗紅、陳水土、林振德及洪
        國強等人之金錢損害等一切情狀，分別量處被告如附表
        二編號1至編號11 所示之刑並定其應執行之刑為有期徒
        刑二年二月，並均諭知易科罰金之折算標準，已如前述
        。是原審審酌被告犯罪之動機、手段、犯罪後所造成告
        訴人等之損害，且以被告於犯後並未賠償上開告訴人謝
        維德等人之金錢損失等一切情狀，對於被告判處如附表
        二編號1至編號11 所示之刑並定其應執行之刑為有期徒
        刑二年二月，並均諭知易科罰金之折算標準等情，可見
        原審量刑並無過輕之處。
（三）、又檢察官雖上訴指摘被告迄未與告訴人等達成和解一節
        ，惟據被告於本院準備程序時業已供稱，其因目前無資
        力，故無法賠償被害人等語，已如上述。何況告訴人等
        業已對本案被告另行提起刑事附帶民事損害賠償訴訟，
        業經本院分案99年度附民字第3號受理繫屬中，則有關
        告訴人所受之金錢損害自可經由民事訴訟程序獲得解決
        補償。
（四）、綜上所述，可見檢察官以被告並未賠償告訴人及原審對
        於被告量刑過輕為由提起上訴，經核並無理由，應予駁
        回。
據上論斷，應依刑事訴訟法第368條，判決如主文。
本案經檢察官李靜文到庭執行職務。
中    華    民    國   100    年    1     月    26    日
                刑事庭    審判長法  官  吳昭瑩
                                法  官  陳容正
                                法  官  陳坤地
以上為正本，係照原本作成，證明與原本無異。
本件被訴詐欺取財罪部分不得上訴。
本件行使偽造私文書罪部分得上訴。
如不服本判決關於行使偽造私文書罪部分，應於判決收受送達後
10日內向本院提出上訴書狀，其未敘述上訴之理由者並得於提起
上訴後10日內向本院補提理由書狀（均須按他造當事人之人數附
繕本）。
中    華    民    國   100    年    1     月    27    日
                                書記官  周秀香
附表一
┌──┬──────┬────┬────┬───┬────┬──────┐
│編號│始會、原定結│標會地點│會款金額│標制  │開標時間│被告參加情形│
│    │束日期及會數│        │        │      │        │            │
├──┼──────┼────┼────┼───┼────┼──────┤
│A會 │97年1月1日起│金門縣金│新臺幣（│內標制│每月1日 │許績明自任會│
│    │，迄99年3月 │城鎮中興│下同）2 │      │下午2時 │首參加1會。 │
│    │1日止，共27 │路29巷2 │萬元    │      │        │又偽稱謝佳惠│
│    │會          │號      │        │      │        │、劉鳳美、劉│
│    │            │        │        │      │        │鳳珍各參加1 │
│    │            │        │        │      │        │會。另黃正芳│
│    │            │        │        │      │        │雖參加1會， │
│    │            │        │        │      │        │但嗣為許績明│
│    │            │        │        │      │        │冒標該會，並│
│    │            │        │        │      │        │對黃正芳收取│
│    │            │        │        │      │        │該會會款。共│
│    │            │        │        │      │        │計虛列3會、 │
│    │            │        │        │      │        │冒標1會、自 │
│    │            │        │        │      │        │己得標1會。 │
├──┼──────┼────┼────┼───┼────┼──────┤
│B會 │97年6月15日 │同上址  │1萬元   │同上  │每月15日│許績明自任會│
│    │起，迄99年4 │        │        │      │下午2時 │首參加1會。 │
│    │月15日止，共│        │        │      │        │又偽稱陳玉敏│
│    │23會        │        │        │      │        │參加2會(其中│
│    │            │        │        │      │        │1會尚未開標)│
│    │            │        │        │      │        │、黃正芳、謝│
│    │            │        │        │      │        │佳惠各參加1 │
│    │            │        │        │      │        │會。另王梅、│
│    │            │        │        │      │        │莊連道雖各參│
│    │            │        │        │      │        │加1會，但均 │
│    │            │        │        │      │        │為許績明所冒│
│    │            │        │        │      │        │標，並對2人 │
│    │            │        │        │      │        │收取會款。共│
│    │            │        │        │      │        │計虛列4會(僅│
│    │            │        │        │      │        │開標其中3會)│
│    │            │        │        │      │        │、冒標2會、 │
│    │            │        │        │      │        │自己得標1會 │
│    │            │        │        │      │        │。          │
└──┴──────┴────┴────┴───┴────┴──────┘
附表二
說明：按合會已得標之死會會員，事後無論任一會員得標及其願
      出之標金若干，均須繳納當期全額之會款，縱為會首施用
      詐術，以他會員名義冒標，並向死會會員收取會款，因該
      等死會會員本負有繳納會款之義務，當非陷於錯誤而交付
      會款予會首，自無構成詐欺取財罪之可言，僅向活會會員
      詐取會款部分構成詐欺取財罪，先予指明。
┌──┬──────┬───┬───┬───┬───────┬─────┬──────┐
│編號│冒標時間    │得標或│冒標之│標息  │得標或冒標會次│詐得會款金│所犯罪名及所│
│    │(自任會首部 │被冒標│互助會│      │及活會數      │額        │處之刑期    │
│    │分非冒標)   │之人  │      │      │              │          │            │
├──┼──────┼───┼───┼───┼───────┼─────┼──────┤
│ 1  │97年1月1日  │許績明│A會   │會首依│1.自任會首部分│2萬元×23 │許績明犯詐欺│
│    │            │      │      │合會慣│  非冒標      │＝46萬元  │取財罪，處有│
│    │            │      │      │例收取│2.未對虛列3位 │          │期徒刑伍月，│
│    │            │      │      │第1期 │  會員收取會款│          │如易科罰金，│
│    │            │      │      │      │3.扣除上列4會 │          │以新臺幣壹仟│
│    │            │      │      │      │，詐得23會    │          │元折算壹日。│
├──┼──────┼───┼───┼───┼───────┼─────┼──────┤
│ 2  │97年4月1日  │謝佳惠│A會   │3300元│1.第4會冒標   │(2萬-3300)│許績明犯行使│
│    │            │      │      │      │2.陳燕妮、陳淑│×21＝35萬│偽造私文書罪│
│    │            │      │      │      │  芳已得標    │700元     │，處有期徒刑│
│    │            │      │      │      │3.扣除虛列會員│          │伍月，如易科│
│    │            │      │      │      │  3會、許績明 │          │罰金，以新臺│
│    │            │      │      │      │  1會、死會2會│          │幣壹仟元折算│
│    │            │      │      │      │  ，詐得21會  │          │壹日。      │
├──┼──────┼───┼───┼───┼───────┼─────┼──────┤
│ 3  │97年5月1日  │劉鳳美│A會   │2000元│1.第5會冒標   │(2萬-2000)│許績明犯行使│
│    │            │      │      │      │2.陳燕妮、陳淑│×21＝37萬│偽造私文書罪│
│    │            │      │      │      │  芳已得標    │8000元    │，處有期徒刑│
│    │            │      │      │      │3.扣除虛列會員│          │伍月，如易科│
│    │            │      │      │      │  3會、許績明 │          │罰金，以新臺│
│    │            │      │      │      │  1會、死會2會│          │幣壹仟元折算│
│    │            │      │      │      │  ，詐得21會  │          │壹日。      │
├──┼──────┼───┼───┼───┼───────┼─────┼──────┤
│ 4  │98年1月1日  │劉鳳珍│A會   │5500元│1.第13會冒標  │(2萬-5500)│許績明犯行使│
│    │            │      │      │      │2.陳燕妮、陳淑│×14＝20萬│偽造私文書罪│
│    │            │      │      │      │  芳、陳建福、│3000元    │，處有期徒刑│
│    │            │      │      │      │  楊婷婷、薛祖│          │肆月，如易科│
│    │            │      │      │      │  耀、陳添奎、│          │罰金，以新臺│
│    │            │      │      │      │  蔡銀英、小琪│          │幣壹仟元折算│
│    │            │      │      │      │  、陳春福已得│          │壹日。      │
│    │            │      │      │      │  標          │          │            │
│    │            │      │      │      │3.扣除虛列會員│          │            │
│    │            │      │      │      │  3會、許績明 │          │            │
│    │            │      │      │      │  1會、死會9會│          │            │
│    │            │      │      │      │  ，詐得14會  │          │            │
├──┼──────┼───┼───┼───┼───────┼─────┼──────┤
│ 5  │98年2月1日  │黃正芳│A會   │6300元│1.第14會冒標  │(2萬-6300)│許績明犯行使│
│    │            │      │      │      │2.陳燕妮、陳淑│×14＝19萬│偽造私文書罪│
│    │            │      │      │      │  芳、陳建福、│1800元    │，處有期徒刑│
│    │            │      │      │      │  楊婷婷、薛祖│          │肆月，如易科│
│    │            │      │      │      │  耀、陳添奎、│          │罰金，以新臺│
│    │            │      │      │      │  蔡銀英、小琪│          │幣壹仟元折算│
│    │            │      │      │      │  、陳春福已得│          │壹日。      │
│    │            │      │      │      │  標          │          │            │
│    │            │      │      │      │3.扣除虛列會員│          │            │
│    │            │      │      │      │  3會、許績明1│          │            │
│    │            │      │      │      │  會、死會9會 │          │            │
│    │            │      │      │      │  ，詐得14會( │          │            │
│    │            │      │      │      │  黃正芳此標為│          │            │
│    │            │      │      │      │  許績明所冒標│          │            │
│    │            │      │      │      │  ，許績明仍對│          │            │
│    │            │      │      │      │  之收取會款，│          │            │
│    │            │      │      │      │  故仍計入)   │          │            │
├──┼──────┼───┼───┼───┼───────┼─────┼──────┤
│ 6  │97年6月15日 │許績明│B會   │會首依│1.自任會首部分│1萬元×18 │許績明犯詐欺│
│    │            │      │      │合會慣│  非冒標      │＝18萬元  │取財罪，處有│
│    │            │      │      │例收取│2.未對虛列4位 │          │期徒刑肆月，│
│    │            │      │      │第1期 │  會員收取會款│          │如易科罰金，│
│    │            │      │      │      │3.扣除上列5會 │          │以新臺幣壹仟│
│    │            │      │      │      │  ，詐得18會  │          │元折算壹日。│
├──┼──────┼───┼───┼───┼───────┼─────┼──────┤
│ 7  │97年7月15日 │陳玉敏│B會   │900元 │1.第2會冒標   │(1萬-900) │許績明犯行使│
│    │            │      │      │      │2.扣除虛列會員│×18＝16萬│偽造私文書罪│
│    │            │      │      │      │  4會、許績明1│3800元    │，處有期徒刑│
│    │            │      │      │      │  會，詐得18會│          │肆月，如易科│
│    │            │      │      │      │              │          │罰金，以新臺│
│    │            │      │      │      │              │          │幣壹仟元折算│
│    │            │      │      │      │              │          │壹日。      │
├──┼──────┼───┼───┼───┼───────┼─────┼──────┤
│ 8  │97年10月15日│謝佳惠│B會   │310元 │1.第5會冒標   │(1萬-310) │許績明犯行使│
│    │            │      │      │      │2.陳燕妮、陳建│×16＝15萬│偽造私文書罪│
│    │            │      │      │      │  福已得標    │5040元    │，處有期徒刑│
│    │            │      │      │      │3.扣除虛列會員│          │參月，如易科│
│    │            │      │      │      │  4會、許績明 │          │罰金，以新臺│
│    │            │      │      │      │  1會、死會2會│          │幣壹仟元折算│
│    │            │      │      │      │  ，詐得16會  │          │壹日。      │
├──┼──────┼───┼───┼───┼───────┼─────┼──────┤
│ 9  │97年11月15日│王  梅│B會   │2500元│1.第6會冒標   │(1萬-2500)│許績明犯行使│
│    │            │      │      │      │2.陳燕妮、陳建│×16＝12萬│偽造私文書罪│
│    │            │      │      │      │  福已得標    │元        │，處有期徒刑│
│    │            │      │      │      │3.扣除虛列會員│          │參月，如易科│
│    │            │      │      │      │  4會、許績明1│          │罰金，以新臺│
│    │            │      │      │      │  會、死會2會 │          │幣壹仟元折算│
│    │            │      │      │      │  ，詐得16會( │          │壹日。      │
│    │            │      │      │      │  王梅此標為許│          │            │
│    │            │      │      │      │  績明所冒標，│          │            │
│    │            │      │      │      │  許績明仍對之│          │            │
│    │            │      │      │      │  收取會款，故│          │            │
│    │            │      │      │      │  仍計入)     │          │            │
├──┼──────┼───┼───┼───┼───────┼─────┼──────┤
│ 10 │97年12月15日│莊連道│B會   │2500元│1.第7會冒標   │(1萬-2500)│許績明犯行使│
│    │            │      │      │      │2.陳燕妮、陳建│×16＝12萬│偽造私文書罪│
│    │            │      │      │      │  福已得標    │元        │，處有期徒刑│
│    │            │      │      │      │3.扣除虛列會員│          │參月，如易科│
│    │            │      │      │      │  4會、許績明1│          │罰金，以新臺│
│    │            │      │      │      │  會、死會2會 │          │幣壹仟元折算│
│    │            │      │      │      │  ，詐得16會( │          │壹日。      │
│    │            │      │      │      │  莊連道此標為│          │            │
│    │            │      │      │      │  許績明所冒標│          │            │
│    │            │      │      │      │  ，許績明仍對│          │            │
│    │            │      │      │      │  之收取會款，│          │            │
│    │            │      │      │      │  故予計入；王│          │            │
│    │            │      │      │      │  梅不知已被冒│          │            │
│    │            │      │      │      │  標，亦已繳納│          │            │
│    │            │      │      │      │  會款)       │          │            │
├──┼──────┼───┼───┼───┼───────┼─────┼──────┤
│ 11 │98年1月15日 │黃正芳│B會   │300元 │1.第8會冒標   │(1萬-300) │許績明犯行使│
│    │            │      │      │      │2.陳燕妮、陳建│×16＝15萬│偽造私文書罪│
│    │            │      │      │      │  福已得標    │5200元    │，處有期徒刑│
│    │            │      │      │      │3.扣除虛列會員│          │參月，如易科│
│    │            │      │      │      │  4會、許績明1│          │罰金，以新臺│
│    │            │      │      │      │  會、死會2會 │          │幣壹仟元折算│
│    │            │      │      │      │  ，詐得16會( │          │壹日。      │
│    │            │      │      │      │  王梅、莊連道│          │            │
│    │            │      │      │      │  不知已被冒標│          │            │
│    │            │      │      │      │  ，亦已繳納會│          │            │
│    │            │      │      │      │  款)         │          │            │
└──┴──────┴───┴───┴───┴───────┴─────┴──────┘
附錄本案論罪科刑法條
中華民國刑法第216條
行使第210條至第215條之文書者，依偽造、變造文書或登載不實
事項或使登載不實事項之規定處斷。
中華民國刑法第210條
偽造、變造私文書，足以生損害於公眾或他人者，處5年以下有
期徒刑。
中華民國刑法第220條
在紙上或物品上之文字、符號、圖畫、照像，依習慣或特約，足
以為表示其用意之證明者，關於本章及本章以外各罪，以文書論
。
錄音、錄影或電磁紀錄，藉機器或電腦之處理所顯示之聲音、影
像或符號，足以為表示其用意之證明者，亦同。
中華民國刑法第339條
意圖為自己或第三人不法之所有，以詐術使人將本人或第三人之
物交付者，處5年以下有期徒刑、拘役或科或併科1千元以下罰金
。
以前項方法得財產上不法之利益或使第三人得之者，亦同。
前二項之未遂犯罰之。